【裁判字號】    89,簡上,35
【裁判日期】    890117
【裁判案由】    公共危險等
【裁判全文】
臺灣新竹地方法院刑事判決                          八十九年度簡上字第三五號
    公  訴  人
    即 上訴 人  臺灣新竹地方法院檢察署檢察官
    被  告  即
    上  訴  人  乙○○
右列上訴人因被告公共危險等案件，不服本院新竹簡易庭八十八年度竹簡字第六三六
號，中華民國八十九年一月十七日第一審簡易判決（聲請案號為八十八年度偵字第六
四八七號）提起上訴，本院管轄第二審合議庭認不得以簡易判決處刑，改依通常訴訟
程序審理，自為第一審判決如左：
    主  文
原判決撤銷。
乙○○因過失傷害人，處拘役伍拾玖日，如易科罰金，以佰元折算壹日，緩刑貳年
。乙○○被訴公共危險罪部分，無罪。
    事  實
一、乙○○於民國八十八年三月七日凌晨四時二十五分許，酒醉（經測試其飲酒後吐
    氣所含酒精成分為每公升零點四一毫克）駕駛車號ＡＴ─八七二九號自小客車，
    沿新竹市○○路由新竹市往苗栗縣頭份鎮方向行駛，途經新竹市○○路○段與內
    湖路閃黃燈號誌交岔口時，原應注意飲酒後吐氣所含酒精成分超過每公升零點二
    五毫克以上，不得駕車；又應注意行經設有閃黃燈號誌交岔口時，車輛應減速接
    近，注意安全，小心通過交岔路口，並應注意車前狀況，隨時採取必要安全措施
    ，而依當時天晴、夜間有照明、路面乾燥、無缺陷、無障礙物及視距良好等客觀
    情狀，又並無不能注意之情事，竟仍於酒醉後駕車，且行經上開閃黃燈交岔路口
    時，疏未注意安全、小心通過及車前狀況而貿然前行，適甲○○亦酒醉（經抽血
    檢驗其血液中所含酒精成分為一一六ｍｇ＼ｄｌ）騎乘車號ＨＩＨ─八九一號機
    車，沿新竹市○○路之支線由苗栗縣竹南鎮往新竹市方向行駛，途經上開閃紅燈
    號誌交岔口，亦疏未注意遵守閃紅燈號誌之指示，先停止於交岔路口前，讓中華
    路六段之幹道上車輛優先通行，貿然騎車前行，乙○○煞避不及，撞及甲○○人
    車倒地，致甲○○受有雙側股骨開放性骨折、右下肢脛骨開放性骨折、右側肱股
    粉碎性骨折等傷害。
二、案經甲○○訴由新竹市警察局第三分局報請臺灣新竹地方法院檢察署檢察官聲請
    以簡易判決處刑。
    理  由
壹、有罪部分：
一、訊據被告乙○○對於右揭時地酒後駕車，行經交岔路口煞避不及，撞及告訴人甲
    ○○倒地受傷之事實，於警訊、本院審理中均自承不諱，核與告訴人甲○○之指
    訴相符，並有三軍總醫院診斷證明書二份、酒精濃度測定數據紙乙份、新竹市警
    察局第三分局道路交通事故調查報告表、肇事現場圖及現場照片二十八幀在卷可
    證。
二、按汽車駕駛人飲酒後其吐氣所含酒精成分超過每公升零點二五毫克以上，不得駕
    車；又汽車行駛時應注意車前狀況，並隨時採取必要之安全措施，道路交通安全
    規則第一百十四條第一款、第九十四條第三項分別定有明文。再者，汽車行駛至
    交岔路口，應遵守燈光號誌，閃光黃燈表示「警告」，車輛應減速接近，注意安
    全，小心通過，道路交通安全規則第一百零二條第一款、道路交通標誌標線設置
    規則第二百十一條亦著有明文。本案被告未遵守上述規定，且依道路交通事故調
    查報告表載明，當時天晴、夜間有照明、路面乾燥、無缺陷、無障礙物及視距良
    好等客觀情狀，又並無不能注意之情事，竟仍酒後駕車，疏未注意安全小心通過
    交岔路口，且未注意亦有過失之告訴人騎乘機車強行穿越交岔路口之車前狀況，
    駕車貿然前行，致煞避不及而撞及告訴人受傷，被告自有過失。此據臺灣省竹苗
    區車輛行車事故鑑定委員會鑑定結果，亦為相同之認定，有該委員會於八十九年
    六月七日出具之竹鑑字第八九○三五六號鑑定意見書在卷可按。又告訴人係因被
    告過失駕車撞擊致傷，是認被告之過失行為與告訴人之傷害結果間，具有相當因
    果關係。本案事證已臻明確，被告過失傷害之犯行堪予認定，自應依法予以論罪
    科刑。
三、核被告所為，係犯刑法第二百八十四條第一項前段之過失傷害罪。被告酒醉駕車
    ，因而致被害人受傷，依法應負刑事責任，有如前述，應依道路交通管理處罰條
    例第八十六條第一項規定，加重其刑。爰審酌被告之酒醉程度，即其吐氣所含酒
    精成份達每公升零點四一毫克，暨告訴人亦酒醉騎乘機車，且其為本件車禍事故
    之肇事主因，有上開竹鑑字第八九○三五六號鑑定意見書在卷足憑，及被告犯後
    態度等一切情狀，量處如主文所示之刑，並諭知易科罰金之折算標準。惟查被告
    未曾受有期徒刑以上刑之宣告，有臺灣高等法院被告全國前案紀錄表在卷可按，
    其一時失慮致罹刑典，受此刑之宣告後，當知警惕，信無再犯之虞，且與告訴人
    達成民事和解，有和解書一份附卷可稽，本院認其宣告之刑以暫不執行為適當，
    爰併宣告緩刑二年，以勵自新。
四、至告訴人雖於八十九年七月十一日具狀向本院撤回告訴，有刑事撤回告訴聲請狀
    在卷足憑。惟按告訴乃論之罪，告訴人於第一審辯論終結前，得撤回其告訴，刑
    事訴訟法第二百三十八條第一項定有明文，而本案業於八十九年七月五日經言詞
    辯論終結，告訴人撤回告訴一節，於法未合，本院自應依法論科，併此敘明。
貳、無罪部分：
一、公訴意旨另以：被告乙○○明知飲酒後駕車將導致其注意能力減低、反應能力變
    慢，在此時仍駕車行駛於馬路上，隨時有致他人於死、傷之危險，竟仍在八十八
    年三月七日凌晨四時許之酒後不能安全駕駛動力交通工具之狀況下，猶駕駛車號
    ＡＴ─八七二九號自小客車行駛，因飲酒而降低其注意能力以致未注意車前狀況
    ，撞及告訴人甲○○所駕駛之車號ＨＩＨ─八九一號重型機車，導致甲○○受傷
    ，嗣經警據報後到場處理以酒精測定器當場測試乙○○呼氣之酒精濃度，高達每
    公升空氣含零點四一毫克之濃度，認被告涉犯刑法第一百八十五條之三之公共危
    險罪。
二、按行為之處罰以行為時法律有明文規定者為限，刑法第一條定有明文，經查，刑
    法第一百八十五條之三之公共危險罪，係於八十八年四月二十一日經總統公布，
    同年月二十三日生效施行，而被告於八十八年三月七日酒醉駕車時，並無處罰之
    明文規定，是本件被告被訴服用酒類，不能安全駕駛動力交通工具而駕駛之情，
    縱令屬實，因尚無處罰之明文，則依前開規定、說明，爰就被告被訴公共危險罪
    部分，另為諭知無罪之判決。
、被告被訴公共危險、過失傷害罪，雖經聲請簡易判決處刑，並經本院新竹簡易庭
    以八十八年度竹簡字第六三六號簡易判決在案，惟經本院管轄第二審合議庭認應
    就公共危險部分，諭知被告無罪之判決，有如前述，是本案不得以簡易判決處刑
    ，應依刑事訴訟法第四百五十二條規定，改依通常訴訟程序審理，並準用刑事訴
    訟法第三百六十九條第二項規定，自為第一審判決，附此敘明。
據上論斷，應依刑事訴訟法第四百五十五條之一第一項、第三項、第三百六十九條第
一項前段、第二項、第三百六十四條、第四百五十二條、第二百九十九條第一項前段
、第三百零一條第一項，刑法第二百八十四條第一項前段、第四十一條、第七十四條
第一款，道路交通管理處罰條例第八十六條第一項，罰金罰鍰提高標準條例第一條前
段、第二條，判決如主文。
本案經檢察官羅雪梅到庭執行職務。
中      華      民      國    八十九    年      七      月     十九日
                                    臺灣新竹地方法院刑事第一庭
                                        審判長法  官  賴淑敏
                                              法  官  馮俊郎
                                              法  官  黃美文
右正本證明與原本無異。
如不服本判決，應於判決送達後十日內向本院提出上訴狀( 應附繕本 )，上訴於
臺灣高等法院。
                                              書記官  饒興蘭
中      華      民      國    八十九    年      七      月     十九     日
附錄：
刑法第二百八十四條第一項：
因過失傷害人者，處六月以下有期徒刑、拘役或五百元以下罰金。


司法院資訊處製作；財團法人民間司法改革基金會備份。
